臺灣臺南地方法院民事裁定　　　　　　 100年度司護字第83號
聲　請　人　臺南市政府社會局
法定代理人　曹愛蘭　
相　對　人　陳Ａ　　　姓名年籍.
法定代理人　徐Ｂ　　　姓名年籍.
上列當事人聲請免予安置事件，本院裁定如下：
    主  文
准將相對人陳Ａ免除特殊教育，並交付予法定代理人徐Ｂ監護。
聲請程序費用新臺幣壹仟元由相對人負擔。
    理  由
一、按主管機關發現兒童或少年從事性交易或有從事之虞者，應
    將該兒童或少年暫時安置於其所設之緊急收容中心，並應於
    安置起七十二小時內提出報告，聲請法院裁定。又法院受理
    前項報告時，除有「１、該兒童或少年顯無從事性交易或從
    事之虞者，法院應裁定不予安置並交付該兒童或少年之法定
    代理人、家長、最近親屬或其他適當之人及２、該兒童或少
    年有特殊事由致不宜安置於短期收容中心者，法院得裁定交
    由主管機關安置於其他適當場所」之情形外，應裁定將兒童
    或少年交付主管機關安置於短期收容中心；再按主管機關安
    置後，應於二週至一個月內，向法院提出觀察輔導報告及建
    議處遇方式，並聲請法院裁定；法院依審理之結果，認為該
    兒童或少年有從事性交易者，如有同條例第十八條所列七款
    情形，及兒童或少年有從事性交易之虞者，應分別情形裁定
    將兒童或少年安置於主管機關委託之兒童福利機構、少年福
    利機構、寄養家庭或其他適當醫療或教育機構，或裁定遣送
    、或交由父母監護，或為其他適當處遇，並通知主管機關續
    予輔導及協助，兒童及少年性交易防制條例第15條第2項、
    第16條、第17條第1項、第18條第3項分別定有明文。
二、本件聲請狀意旨略以：
    (一)本案相對人陳Ａ，於民國（下同）99年9月28日因違反兒
      童及少年性交易防制條例，故聲請人將相對人予以緊急及
      短期收容，並經鈞院99年度護字第282號裁定准予將相對
      人安置於中途學校。
    (二)相對人於短期收容中心有多次逃離並出現自傷行為，經醫
      生診斷相對人患有環境適應障礙合併憂鬱、焦慮，且經內
      政部雲林教養院評估不適宜安置中途學校之團體生活。另
      評估相對人因遭短期收容之經驗，現願意服從相對人母親
      之管教，行為明顯改善，為穩定相對人情緒及維護其生命
      安全，相對人交付法定代理人教養較為適宜，故聲請准予
      免除特殊教育並責付法定代理人，聲請人將續予輔導及協
      助，以維護相對人最佳利益等語。
三、經查，聲請人主張本案相對人陳Ａ，於民國（下同）99年9
    月28日因違反兒童及少年性交易防制條例，故聲請人將相對
    人予以緊急及短期收容，並經鈞院99年度護字第282號裁定
    准予將相對人安置於中途學校，經本院調閱上開卷宗，查核
    屬實，堪予認定；又相對人不適宜安置於內政部雲林教養院
    ，亦有內政部雲林教養院100年3月21日教社字第0990000903
    號函足以為憑。
四、另查，依聲請人所提出台南市政府社會局訪視記錄表之評估
    分析之內容略以：
    (一)案主精神狀況：案主經醫生診斷相對人患有環境適應障礙
      合併憂鬱、焦慮，現仍持續服藥治療，案主對環境之適應
      能力較為薄弱，且安置期間出現情緒起伏大、焦躁不安、
      易怒、哭泣及自傷行為，評估案主精神狀況依環境的安全
      性與穩定度而有不同之情緒行為反應。
    (二)案主行為問題：案主原有諸多問題行為且不服家人管教，
      並有從事性交易之虞，經本局介入處遇後，案母為讓案主
      免於安置而積極四處奔走，案主在請假及協尋期間備受案
      母之保護，轉而服從家人管教，問題行為確有明顯改善，
      唯日後行為能否持續則有待評估。
    (三)案母親職功能評估：案母照顧案主之意願強烈，且經觀察
      案主確實在99年12月協尋及請假期間，在案家人照顧下，
      受照顧情形良好，案母會予以導正案主不良行為，並鼓勵
      案主學習專業技能，且案主願意聽從家人管教，評估案家
      親職功能無不良。
    (四)案家支持系統：案家支持系統良好。
五、綜合上開資料以觀，本件相對人陳Ａ經醫生診斷患有適應障
    礙合併憂鬱、焦慮，且有自傷行為，經評估不適宜安置中途
    學校之團體生活；另相對人法定代理人徐B有強烈照顧相對
    人陳A之意願，相對人亦願服從相對人法定代理人之管教，
    行為明顯改善，與兒童及少年性交易防制條例第18條第2項
    第6、7款、第3項規定之情形核無不合。爰准聲請人之聲請
    ，免予安置相對人，將相對人交由其法定代理人監護，並由
    主管機關續予輔導及協助，俾使相對人培養獨立自主之能力
    ，習得一技之長。
六、依兒童及少年性交易防制條例第18條第3項，非訟事件法第
    21條第2項、第24條第1項，裁定如主文。
中    華    民    國   100    年    3     月    31    日
                  家事法庭    司法事務官  蔡明賢
以上正本係照原本作成。
如對本裁定抗告須於裁定送達後10日內向本院提出抗告狀。
中    華    民    國   100    年    4     月    6     日
                                  書記官  鄭隆慶